【裁判字號】    92,毒抗,132
【裁判日期】    920227
【裁判案由】    聲請觀察勒戒
【裁判全文】
臺灣高等法院臺中分院刑事裁定                   九十二年度毒抗字第一三二號
    抗  告  人
    即  被  告  甲○○  男  三.
右列抗告人因違反毒品危害防制條例案件，不服臺灣臺中地方法院中華民國九十二年
一月二十日裁定（九十二年度毒聲字第一八七號），提起抗告，本院裁定如左：
    主      文
抗告駁回。
    理      由
一、聲請意旨略以：抗告人即被告甲○○（以下簡稱抗告人）前因施用毒品案件，經
    觀察勒戒後，認無繼續施用毒品傾向，經臺灣臺中地方法院檢察署檢察官於民國
    （下同）九十一年一月四日以九十年度毒偵字第四三五三、五七七七號為不起訴
    處分確定。詎抗告人又於九十一年九月十一日零時三十分許或前三日內某時，在
    不詳地點，施用第一級毒品海洛因及第二級毒品安非他命各一次。嗣於同年九月
    十一日零時三十分許，在新竹縣湖口鄉東興村四七之十號為警查獲。經徵得抗告
    人同意採集尿檢送驗結果，確呈嗎啡及甲基安非他命陽性反應，有昭信科技顧問
    有限公司出具之濫用藥物陽性檢體檢驗報告、被告刑案資料查註紀錄表及前開不
    起訴處分書附卷可稽，爰依毒品危害防制條例第二十條第三項前段及觀察勒戒處
    分執行條例第三條第一項規定，聲請裁定將抗告人送勒戒處所觀察、勒戒云云。
二、原裁定以抗告人之尿液經送驗結果，呈嗎啡及甲基安非他命陽性反應，有昭信科
    技顧問有限公司出具之濫用藥物陽性檢體檢驗結果一紙附卷可稽，且抗告人於警
    訊自白最後一次施用第一級、第二級毒品犯行均係在九十一年九月十日，並有查
    獲時，扣得抗告人持有施用之海洛因二小包、分裝匙一支及安非他命吸食器一個
    可佐，足見抗告人確有施用第一級、第二級毒品之犯行，依毒品危害防制條例第
    二十條第三項前段、觀察勒戒處分執行條例第三條第一項規定，裁定將抗告人送
    勒戒處所觀察、勒戒。
三、抗告意旨略以：抗告人因懲治盜匪條例案件正於台中監獄服刑中，且因這次吸食
    毒品而被撤銷假釋，為此愚行已付出非常慘痛之代價，也達到懲戒斷癮之效果。
    況且抗告人已在身心健康狀態下服刑五個月的時間，實無必要再執行徒具形式的
    觀察勒戒，而請求撤銷原裁定云云等語。
四、經查，抗告人右揭施用第一、二級毒品犯行，除前開尿液報告外，並據抗告人於
    警訊自白最後一次施用第一、二級毒品犯行均係在九十一年九月十日，且有查獲
    時，扣得抗告人持有供施用之海洛因二小包、分裝匙一支及安非他命吸食器一個
    可佐，抗告人施用第一級、第二級毒品之犯行，足堪認定，原審法院裁定將抗告
    人送勒戒處所觀察、勒戒，核無不當。抗告人抗告意旨，為無理由，應予駁回。
五、據上論斷，應依刑事訴訟法第四百十二條，裁定如主文。
中      華      民      國      九十二     年     二      月   二十七   日
                                臺灣高等法院臺中分院刑事第一庭
                                      審判長法  官  陳  紀  綱
                                            法  官  方  艤  駐
                                            法  官  陳  登  源
右正本證明與原本無異。
不得再抗告。
                                            書記官  魏  維  廷
中      華      民      國      九十二     年     三      月     三     日
               Ｒ


司法院資訊處製作；財團法人民間司法改革基金會備份。
